【裁判字號】    98,簡上,694
【裁判日期】    981119
【裁判案由】    違反性騷擾防治法
【裁判全文】
臺灣高雄地方法院刑事判決             98年度簡上字第694號
上  訴  人  賴奇正
即  被  告
選任辯護人  李慶榮律師
            孫守濂律師
            許泓琮律師
上列上訴人因違反性騷擾防治法案件，不服本院高雄簡易庭97年
度審簡字第4715號中華民國98年6 月10日第一審簡易判決（臺灣
高雄地方法院檢察署檢察官聲請簡易判決處刑案號：97年度偵字
第15678 號）提起上訴，本院管轄之第二審合議庭判決如下：
    主  文
上訴駁回。
    事  實
一、賴奇正係高雄榮民總醫院之醫師，代號00000000A1之女子（
    姓名年籍資料詳卷，下稱乙女）係藥廠派駐於高雄榮民總醫
    院之研究助理，賴奇正於民國97年3 月23日15時30分許，以
    委請乙女為其整理研究計劃資料為由，駕駛車牌號碼DV─
    8262號自小客車搭載乙女前往高雄市左營區之「三皇三家」
    餐飲店內商談，嗣於同日18時許，賴奇正藉口要開車載送乙
    女回家，待乙女搭乘其所駕駛自小客車後，並行經高雄市左
    營區○○○路377 號附近時，賴奇正竟意圖性騷擾，將自小
    客車停放在路旁，趁乙女不及抗拒之際，以右手勾住乙女之
    脖子後，再抱住乙女，並親吻乙女之右手，乙女則緊急將右
    手縮回，賴奇正始停手，嗣乙女翌日向其配偶甲男（姓名年
    籍等資料詳卷）陳述此事，甲男以電話要求賴奇正道歉，賴
    奇正反而報警遭人威脅，經警調查後始悉上情。
二、案經乙女訴由高雄市政府警察局左營分局移送台灣高雄地方
    法院檢察署檢察官聲請簡易判決處刑。
    理  由
壹、證據能力部分：
一、按被告以外之人於審判外之言詞或書面陳述，除法律有規定
    者外，不得作為證據，刑事訴訟法第159 條第1 項定有明文
    。經查，證人即告訴人乙女於警詢中所為之陳述，係被告以
    外之人於審判外之言詞陳述，又無其他法律規定可作為證據
    之情形，核之上開說明，自不得作為證據。
二、按被告以外之人於偵查中向檢察官所為陳述，除顯有不可信
    之情況者外，得為證據，刑事訴訟法第159 條之1 第2 項定
    有明文。偵查中對被告以外之人所為之偵查筆錄，或被告以
    外之人向檢察官所提之書面陳述，性質上均屬傳聞證據。惟
    現階段刑事訴訟法規定檢察官代表國家偵查犯罪、實施公訴
    ，依法其有訊問被告、證人及鑑定人之權，證人、鑑定人且
    須具結，而實務運作時，檢察官偵查中向被告以外之人所取
    得之陳述，原則上均能遵守法律規定，不致違法取供，其可
    信度極高。職是，被告以外之人前於偵查中已具結而為證述
    ，除反對該項供述得具有證據能力之一方，已釋明「顯有不
    可信之情況」之理由外，不宜即遽指該證人於偵查中之陳述
    不具證據能力。經查，證人即告訴人乙女、證人甲男及證人
    甲○○於偵查中所為之陳述業經其等具結，以擔保陳述之可
    信性，又查無何顯不可信之情況，核之上開說明，自應認有
    證據能力。
貳、實體部分：
一、訊之被告賴奇正對於在上開時地與告訴人外出談事並以自用
    小客車搭載告訴人一事，固不諱言，惟矢口否認有何上開性
    騷擾告訴人之犯行，辯稱：伊係要請告訴人擔任私人助理幫
    忙整理資料，始與告訴人外出交談，為怕告訴人可能會外洩
    病人資料，才會進行瞭解告訴人之背景資料，並未有任何言
    詞或舉動對於告訴人加以性騷擾云云。惟查，本件業據證人
    即告訴人於偵查中證述稱：被告把車停在路邊，突然把汽車
    座椅往後推，解開安全帶，用右手勾住伊脖子要親伊......
    ... 後來被告要抱伊，伊當時害怕會發生什麼事情，就點頭
    ，被告抱伊不知道抱了多久，並用臉摩擦伊臉，伊覺得不舒
    服，就把被告推開，被告就拉伊的手親，伊把手抽回來，並
    叫被告不要這樣，又跟被告說要回家，被告就載伊到民族路
    巷口讓伊下車等語明確（見偵卷第6 頁），復經證人即告訴
    人之配偶甲男於偵查中證述稱：告訴人當天回家就怪怪的，
    翌日跟伊講事情經過，伊打電話要求被告道歉，被告還反而
    報警，伊到派出所後，被告有承認勾住告訴人之脖子與親告
    訴人的手等語無誤（見偵卷第7 ─8 頁），並經證人即承辦
    員警甲○○於偵查中證稱：當初被告報警遭告訴人先生電話
    騷擾，伊通知雙方到場後，有聽到被告承認在車上摟告訴人
    ，被告有向告訴人的先生道歉，有說要寫悔過書，但告訴人
    的先生不接受所以沒有寫等語（見偵卷第16頁），又於本院
    審理中證述稱：被告報案被1 名男子電話恐嚇，伊瞭解後打
    電話給恐嚇的男子，才知道是被告與告訴人出去，之後告訴
    人先生不高興打電話給被告的，後來伊約雙方到派出所，當
    時洽談約半小時，伊有聽到被告說有抱告訴人、有親告訴人
    等語明確（見審卷第61頁），而上開證人等均與被告素無怨
    隙，其等應無設詞誣陷被告之必要，足認被告所辯係事後卸
    責之詞，不足採信。從而，罪證明確，被告犯行堪以認定。
二、核被告所為，係犯違反性騷擾防治法第25條第1 項之意圖性
    騷擾乘人不及抗拒而親吻、擁抱罪。原審認被告罪證明確，
    並審酌被告身為醫師，竟利用權勢乘告訴人不及抗拒，而擁
    抱告訴人，並親吻告訴人之右手，無視於告訴人之性自主決
    定權，所為實屬可議，且犯後猶飾詞狡辯，否認犯行，並拒
    絕與告訴人和解，態度惡劣等一切情狀，因而依刑事訴訟法
    第449 條第1 項前段、第3 項、第454 條第2 項，性騷擾防
    治法第25條第1 項，刑法第11條前段、第41條第1 項前段之
    規定，量處有期徒刑3 月，並諭知以新台幣1000元折算1日
    之易科罰金折算標準，其認事用法均無不當，量刑亦稱妥適
    。被告上訴仍執前詞否認犯罪，指摘原判決不當，顯無理由
    ，應予駁回。
據上論斷，應依刑事訴訟法第455 條之1 第1 項、第3 項、第36
8 條，判決如主文。
中    華    民    國    98    年    11    月    19    日
                  刑事第十一庭  審判長法  官  黃三友
                                      法  官  莊珮吟
                                      法  官  林俊寬
以上正本證明與原本無異。
不得上訴。
中    華    民    國    98    年    11    月    19    日
                                      書記官  林香如
附錄法條：
性騷擾防治法第25條第1 項
意圖性騷擾，乘人不及抗拒而為親吻、擁抱或觸摸其臀部、胸部
或其他身體隱私處之行為者，處2 年以下有期徒刑、拘役或科或
併科新臺幣10萬元以下罰金。


司法院資訊處製作；財團法人民間司法改革基金會備份。
